【裁判字號】    98,簡,161
【裁判日期】    980925
【裁判案由】    偽造文書
【裁判全文】
臺灣桃園地方法院刑事簡易判決      98年度簡字第161、162號
公  訴  人  臺灣桃園地方法院檢察署檢察官
被      告  甲○○原名李昭賢.
上列被告因偽造文書等案件，經檢察官提起公訴（95年度偵字第
5457、8776號）、追加起訴（95年度偵字第18311 號）及移送併
案審理（96年度偵字第6254號），被告自白犯罪，本院認宜以簡
易判決處刑，裁定適用簡易程序，逕以簡易判決處刑如下：
    主  文
甲○○共同連續意圖營利，聚眾賭博，處有期徒刑月，如易科
罰金，以銀元佰元即新臺幣玖佰元折算壹日；扣案如附表一、
二、三所示之物均沒收之。又行使偽造私文書，足以生損害於公
眾及他人，處有期徒刑肆月，如易科罰金，以銀元佰元即新臺
幣玖佰元折算壹日；如附表四所示偽造之「李書宇」署名拾枚、
指印拾捌枚均沒收之。應執行有期徒刑陸月，如易科罰金，以
銀元佰元即新臺幣玖佰元折算壹日；扣案如附表一、二、三所
示之物、如附表四所示偽造之「李書宇」署名拾枚、指印拾捌
枚均沒收之。
    事  實
一、甲○○（原名李昭賢）自民國95年2 月12日起，與郭振良、
    余松祐、鄒德鈞、陳彥志、黃柏修、邱垂澤（均經本院判決
    有罪確定），共同基於意圖營利提供賭博場所聚眾賭博之概
    括犯意，推由郭振良提供座落在桃園縣桃園市及八德市境內
    等地之多處空屋，及由甲○○向不知情之范元奇（業經檢察
    官不起訴處分確定）借用之桃園縣桃園市○○路31號4 樓空
    屋等公眾得出入之處所，並以郭振良所有如附表一所示之筒
    花麻將牌、牌尺、骰子、撲克牌等賭具，及其所有如附表三
    編號2 、3 所示之帳單、帳冊計算並紀錄賭客輸贏之金錢，
    連續多次聚集不特定人賭博財物，其賭博方法為：以上開麻
    將牌筒花等物作為賭具，由賭客輪流作莊，押注金額不定，
    至多可押注新臺幣（下同）20,000元，以所持麻將牌之點數
    相加大小比輸贏，賭客如贏10,000元由郭振良抽頭500 元營
    利；郭振良經營上開賭博場所，並以每日3,000 至5,000 元
    之薪資，僱用甲○○（每日薪資3,000 至5,000 元，擔任會
    計）、余松祐（每日薪資3,000 元，擔任會計）、鄒德鈞（
    每日薪資5,000 元，擔任洗、發牌、清注工作）、陳彥志、
    黃柏修、邱垂澤（每日薪資均3,000 元，各持郭振良所有如
    附表三編號1 所示之無線電對講機1 把擔任現場把風）。嗣
    95年2 月19日凌晨3 時10分許，適有賭客沈士皓、宋清坤、
    陳建宏、郭文彬、賴俊德、陳曉俠、唐靖俞、楊舜帆、江志
    鴻（以上9 人均經檢察官職權不起訴處分確定）、袁登科、
    呂承諺（原名呂學有）、曾思榮、呂堉洲（以上4 人均經本
    院判決有罪確定）等13人，在甲○○等人所經營桃園縣桃園
    市○○路31號4 樓之公眾得出入賭場內賭博財物，為警據報
    到場查獲，並扣得如附表一、二、三所示之物。
二、詎甲○○為圖規避刑責，竟基於行使偽造私文書之單一犯意
    ，假冒其兄李書宇之名義應訊，於95年2 月19日凌晨3 時10
    分許，在桃園縣桃園市○○路31號4 樓現場，於附表四編號
    1 所示之桃園縣政府警察局犯罪嫌疑人同意搜索一覽表，偽
    造「李書宇」之簽名及捺指印，表示同意受搜索身體、物件
    之意思，據以偽造該私文書，持交承辦員警而行使之，並接
    續於附表四編號2 、3 、4 、5 之桃園縣政府警察局扣押物
    品目錄表、權利告知書、桃園縣政府警察局逕行拘提通知書
    上，偽造「李書宇」之簽名及捺指印，另於同日上午8 時44
    分許，在桃園縣政府警察局刑事警察大隊內，接續於附表四
    編號6 、7 、8 之調查筆錄、口卡片、指紋卡片上，偽造「
    李書宇」之簽名及捺指印，復於同日下午5 時36分許，在臺
    灣桃園地方法院檢察署檢察官訊問時，接續於附表四編號10
    所示證人結文上，偽造「李書宇」之簽名，表示其具結所證
    述內容屬實而無匿、飾、增、減之意思，據以偽造該私文書
    ，持交承辦檢察官而行使，並接續於附表編號9 所示同日訊
    問筆錄上偽造「李書宇」之簽名（各文書上偽造之簽名及指
    印詳附表四），足以生損害於李書宇及偵查機關偵查犯罪及
    文書之正確性。嗣因李書宇於審理中到庭表示遭人冒名，經
    本院、桃園縣政府警察局刑事警察大隊將李書宇、甲○○冒
    名捺印之指紋，送請內政部警政署刑事警察局鑑定比對後，
    始查悉上情。
三、案經桃園縣政府警察局移送臺灣桃園地方法院檢察署檢察官
    暨同署檢察官自動檢舉偵查起訴及移送併案審理。
    理  由
一、事實欄一部分：
  (一)上開犯罪事實，業據被告甲○○於警詢、偵訊及本院審理時
    坦承不諱（見95年度偵字第5457號卷《下稱偵一卷》第68至
    71 、133頁、本院98年度易緝字第62號卷《下稱本院一卷》
    第14至16頁），核與證人陳彥志、黃柏修、邱垂澤、鄒德鈞
    、余松祐於警詢、偵訊所證，證人郭振良於警詢、偵訊、本
    院審理供證（見偵一卷第11至13、18至20、25至27、43至47
    、53至55、60至62、130 至133 、138 至141 頁、本院95年
    度易字第706 號卷《下稱本院二卷》第116 、120 至121 頁
    ），證人即賭客沈士皓、宋清坤、陳建宏、郭文彬、賴俊德
    、陳曉俠、唐靖俞、楊舜帆、江志鴻於警詢時供證相符（見
    偵一卷第83至96、100 至102 、106 至108 、112 至113 頁
    ），復有如附表一、二、三所示之物扣案可資佐證。
  (二)又查獲之桃園縣桃園市○○路31號4 樓賭博現場，雖係私人
    房屋，並有人員負責現場把風，然該址查獲賭客人數甚眾，
    而核諸其等於警詢中所供證：進入該處所均未出示證件，無
    感覺有人在場把風，甚至其中多人係初次至該址賭博，彼此
    間大多毫無認識等節（見偵一卷第82、84、87、89、91、94
    、96、98、101 、104 、110 、113 頁），則彼此陌生之賭
    客竟能分別前往前揭地點賭博財物，而隨意進出該處，足見
    該場所未限定特定人始能出入；況證人即擔任把風工作之黃
    柏修亦證稱：僅係負責通報有無警察等語（見本院二卷第23
    7 頁），益徵上開場所係不特定人得隨時出入之場所無訛，
    雖該處有邱垂澤、陳彥志、黃柏修持無線電對講機通報聯繫
    ，其目的無非在於規避警察取締，絕非限定或拒絕賭客上門
    甚明，則該處雖有人把風，惟難認有私密之性質，而仍屬公
    眾得出入之場所。
  (三)綜上所述，足認被告前揭具任意性之自白，核與事實相符，
    而足採信，此部分犯行，事證明確，應依法論科。
二、事實欄二部分：
  (一)上開犯罪事實，已據被告於本院審理時坦承不諱（見本院一
    卷第14至16頁），核與證人李書宇於警詢及本院審理供證遭
    冒名情節相符（見96年度偵字第6254號卷《下稱偵二卷》第
    3 至5 頁、本院二卷第49頁），復有如附表四所示之桃園縣
    政府警察局犯罪嫌疑人同意搜索一覽表、扣押物品目錄表、
    權利告知書、逕行拘提通知書、調查筆錄、臺灣桃園地方法
    院檢察署訊問筆錄及證人結文等書證在卷可稽。
  (二)而本院將李書宇當庭捺印指紋，送內政部警政署刑事警察局
    鑑定比對結果，與附表四所示指紋不符之事實，有卷附該局
    95年7 月21日刑紋字第0950106915號鑑驗書可憑（見本院二
    卷第110 頁）；嗣桃園縣政府警察局刑事警察大隊將如附表
    四編號8 指紋卡片，送請上開鑑定單位比對確認結果，認與
    該局檔存被告指紋相同乙節，亦有該局95年7 月24日刑紋字
    第0950108431號函、被告個人戶籍資料查詢結果在卷可按（
    見偵二卷第8、10頁）。
  (三)此外，復有被告於查獲當時假冒「李書宇」，在警局所攝照
    片可資佐證（偵一卷第4 頁移送書所附犯罪嫌疑人照片、本
    院一卷第5 頁桃園縣政府警察局桃園分局通緝案件報告書所
    附被告照片），足認被告確有前揭假冒「李書宇」之名義應
    訊後，偽造如附表四所示「李書宇」之署名、指印之事實，
    事證已臻明確，其犯行堪予認定，應依法論科。
三、比較新舊法
  (一)查被告行為後，刑法部分修正條文於95年7 月1 日生效，參
    酌最高法院95年5 月23日第8 次刑事庭會議決議意旨，修正
    後刑法第2 條第1 項規定，係規範行為後法律變更所生新舊
    法比較適用之準據法，於刑法修正施行後，應適用修正後刑
    法第2 條第1 項規定，為「從舊從輕」之比較，又關於刑法
    修正後之新舊法比較，應就罪刑有關之一切情形，綜其全部
    罪刑之結果而為比較（參照上開最高法院決議），茲就本案
    新、舊法比較適用如下：
  １刑法第28條有關共同正犯之規定，修正前係規定：「二人以
    上共同實施犯罪之行為者，皆為正犯。」修正後則係規定：
    「二人以上共同實行犯罪之行為者，皆為正犯。」修正後刑
    法將原來共同正犯之共同「實施」犯罪，改為「實行」犯罪
    ，排除完全未參與犯罪相關行為之「實行」的「陰謀共同正
    犯」及「預備共同正犯」，此屬行為可罰性要件之變更，亦
    屬法律變更，即修正後第28條之規定業已限縮共同正犯之適
    用範圍，故以修正後之規定有利於被告。
  ２刑法第33條第5 款有關罰金刑之規定，修正前係規定：「罰
    金：一元（銀元）以上」，依現行法規所定貨幣單位折算新
    臺幣條例規定，以銀元1 元折算新臺幣3 元。修正後則係規
    定：「罰金：新臺幣一千元以上，以百元計算之」，刑法第
    33條第5 款所定罰金貨幣單位經修正為新臺幣後，其最低量
    刑標準業已提高，比較後，以修正前之規定有利於被告。
  ３刑法第56條有關連續犯之規定，新法已修正刪除，是於新法
    修正施行後，被告之數犯罪行為，即須分論併罰。此刪除雖
    非犯罪構成要件之變更，但顯已影響行為人刑罰之法律效果
    ，自屬法律有變更，比較後，以修正前之規定有利於被告。
  ４刑法第51條第5 款有關數罪併罰定應執行刑之規定，修正前
    係規定：「宣告多數有期徒刑者，於各刑中之最長期以上，
    各刑合併之刑期以下，定其刑期。但不得逾二十年」。修正
    後則係規定：「宣告多數有期徒刑者，於各刑中之最長期以
    上，各刑合併之刑期以下，定其刑期。但不得逾三十年」，
    比較後，以修正前之規定有利於被告。
  ５上開刑法修正後，其所適用之法條對被告而言互有利與不利
    之情形，經綜合前述各項罪刑法律變更，整體為「從舊從輕
    」之比較結果，應一體適用被告行為時即舊刑法之規定，較
    有利於被告。
  (二)至易刑處分部分，修正前刑法第41條第1 項前段係規定：「
    犯最重本刑為五年以下有期徒刑以下之刑之罪，而受六個月
    以下有期徒刑或拘役之宣告，因身體、教育、職業、家庭之
    關係或其他正當事由，執行顯有困難者，得以一元以上三元
    以下折算一日，易科罰金。」又被告行為時之易科罰金折算
    標準，修正前罰金罰鍰提高標準條例第2 條〈現已廢止〉係
    規定就其原定數額提高為100 倍折算1 日，則本件被告行為
    時之易科罰金折算標準，應以銀元300 元折算1 日，經折算
    為新臺幣後，應以新臺幣900 元折算為1 日；惟修正後則係
    規定：「犯最重本刑為五年以下有期徒刑以下之刑之罪，而
    受六個月以下有期徒刑或拘役之宣告者，得以新臺幣一千元
    、二千元或三千元折算一日，易科罰金。」是修正後之規定
    並非有利於被告，依刑法第2 條第1 項前段，應依被告行為
    時之規定，諭知易科罰金之折算標準。
四、論罪：
  (一)按偽簽他人之姓名並按指印，該指印同為代表該被冒用者之
    姓名，作用及效力與署押無異，亦屬署押之一種。次按警方
    以「通知」之文件踐行刑事訴訟法第95條等所定告知程序時
    ，被告於該「通知」之「被告知人」欄下偽簽姓名者，該「
    通知」實質上與詢問筆錄無異，仍屬公務員職務上所製作之
    公文書，非被告所製作之私文書，應論以偽造署押罪；又被
    告在「逮捕通知書」之「被通知人簽章」欄偽簽他人姓名捺
    指印，因非在「收受人簽章」欄為之，僅係處於受通知者之
    地位，並未表示另外製作何種文書（此與交通違規人在警員
    製作之交通違規通知單上「收受通知聯者簽章」欄內偽簽他
    人姓名，具有表示收到該通知單之意思，迥然不同），故該
    「通知」實質上與詢問筆錄無異，仍屬公務員職務上制作之
    公文書，並非被告所制作之私文書，自難認應成立刑法第21
    0 條之偽造私文書罪，應僅論以偽造署押罪；惟刑法上偽造
    署押罪，係指單純偽造簽名、畫押而言，若在制式之書類上
    偽造他人簽名，已為一定意思表示，具有申請書或收據等類
    性質者，則係犯偽造文書罪（最高法院91年度台非字第294
    、295 號、88年度台非字第146 號判決要旨，及最高法院83
    年度第4 次刑事庭會議決議意旨參照）。查被告在附表四編
    號2 至9 所示之桃園縣政府警察局扣押物品目錄表、權利告
    知書、逕行拘提通知書、調查筆錄、口卡片、指紋卡片、臺
    灣桃園地方法院檢察署訊問筆錄等文書上，偽造「李書宇」
    之署名、指印（含掌印），僅係為踐行上開刑事訴訟法所規
    定之程序，表示「李書宇」本人知悉該事項或作為確認身分
    之用，均純屬署押。至被告於附表四編號1 、10之桃園縣政
    府警察局犯罪嫌疑人同意搜索一覽表及證人結文上，偽造「
    李書宇」之署名及指印，乃係表示「李書宇」本人同意受搜
    索身體、物件，及具結其所證述內容屬實而無匿、飾、增、
    減之意思，已具備私文書之性質，復持交承辦警員、檢察官
    進而行使，均已該當於刑法第216 條、第210 條行使偽造私
    文書罪之構成要件，合先敘明。
  (二)核被告就事實欄一所為，係犯刑法第268 條之意圖營利供給
    賭博場所罪、意圖營利聚眾賭博罪；被告與郭振良、余松祐
    、鄒德鈞、陳彥志、黃柏修、邱垂澤就此部分犯行間，有犯
    意聯絡及行為分擔，均共同正犯。被告以一行為觸犯意圖營
    利供給賭博場所罪及意圖營利聚眾賭博罪，為想像競合犯，
    應從情節較重論以意圖營利聚眾賭博罪處斷。被告多次意圖
    營利聚眾賭博犯行，時間緊接，所犯係構成要件相同之罪名
    ，顯係基於概括犯意反覆為之，依修正前刑法第56條之規定
    ，為連續犯，應論以一罪，並加重其刑。
  (三)核被告就事實欄二所為，係犯刑法第216 條、第210 條之行
    使偽造私文書罪。被告於附表四所示文件上，偽造「李書宇
    」簽名、捺印等偽造署押行為，均係基於在本案冒用「李書
    宇」名義應訊之目的下所為，因係出於單一行為決意，且於
    密切接近之時地實施，行為間之獨立性極為薄弱，侵害相同
    法益，係接續犯。又被告於附表四編號1 、10之桃園縣政府
    警察局犯罪嫌疑人同意搜索一覽表及證人結文上偽造「李書
    宇」署押之行為，為偽造私文書之部分行為，而其偽造私文
    書之低度行為，復為行使偽造私文書之高度行為所吸收，均
    不另論罪。追加起訴意旨雖未敘及附表四編號1 至5 、7 、
    8 、10所示犯行，然此部分與已起訴經論罪科刑之部分，有
    接續犯之實質上一罪關係，為起訴效力所及，本院自應併予
    審理。96年度偵字第6254號移送併案犯行，與本件犯行係同
    一事實，併此敘明。
  (四)被告所犯意圖營利聚眾賭博罪及行使偽造私文書罪2 罪間，
    犯意各別，行為互殊，應分論併罰。爰審酌被告供給賭博場
    所，並聚眾賭博，對社會善良風氣危害甚大，惟其聚眾賭博
    期間尚短（事實欄一犯行），復冒用「李書宇」之名應訊，
    影響犯罪偵查機關對犯罪追訴之正確性，且使李書宇可能無
    辜受刑事處罰，被害人李書宇亦表示不予追究（事實欄二犯
    行，見偵二卷第5 頁），且被告前無犯罪科刑之前科紀錄，
    素行尚佳，有卷附臺灣高等法院被告前案紀錄表可按，暨犯
    後知錯悔悟，態度尚稱良好等一切情狀，分別量處如主文所
    示之刑，並依修正前刑法第51條第5 款之規定，定其應執行
    之刑，暨依修正前刑法第41條第1 項前段之規定，就所宣告
    刑及執行刑均諭知如易科罰金之折算標準。
  (五)末按，中華民國96年罪犯減刑條例施行前，經通緝而未於中
    華民國96年12月31日以前自動歸案接受偵查、審判或執行者
    ，不得依本條例減刑，同條例第5 條定有明文，查被告本院
    審理中屢次傳拘未到，經本院於中華民國96年罪犯減刑條例
    施行前之96年4 月17日發布通緝，嗣於該條例施行後之98年
    8 月13日為警緝獲一情，有本院96年4 月17日96年桃院木刑
    明緝字第301 號通緝書、桃園縣政府警察局桃園分局98年8
    月13日桃警分刑字第00981004782 號通緝案件報告書各1 件
    在卷可考，顯見被告並未於96年12月31日前自動到案，依上
    開減刑條例第5 條之規定，自屬不得減刑之案件，爰不依前
    開規定減刑。
  (六)扣案如附表一所示之物，係當場賭博之器具，如附表二所示
    之物，係在賭檯及兌換籌碼處之財物等情，業據證人即共犯
    郭振良證述在卷（見本院二卷第116 頁），並有本院辦理刑
    事案件公務電話紀錄表1 紙在卷可佐（見本院二卷第70頁）
    ，均應依刑法第266 條第2 項規定沒收之。又如附表三所示
    之物，係共犯郭振良所有供本件聚眾賭博犯罪所用之物，業
    據證人郭振良於偵查中結證在卷（見偵一卷第130 頁），爰
    均依修正前刑法第38條第1 項第2 款規定宣告沒收。如附表
    四所示文書上偽造「李書宇」之署名共計10枚、指印共計38
    枚（含掌印2 枚），均係偽造之署押（被告所按捺之指印，
    同為代表該被冒用者之姓名，作用及效力與署押無異，均係
    署押），不問屬於犯人與否，均應依刑法第219 條規定宣告
    沒收。
五、據上論斷，應依刑事訴訟法第449 條第2 項、第3 項，刑法
    第2 條第1 項前段、第268 條、第216 條、第210 條、第55
    條、第38條第1 項第2 款、第266 條第2 項、第219 條，修
    正前刑法第28條、第56條、第51條第5 款、第41條第1 項，
    刑法施行法第1 條之1 第1 項、第2 項前段，廢止前罰金罰
    鍰提高標準條例第2 條前段，逕以簡易判決處刑如主文。
六、如不服本判決，得自收受送達之日起10日內，向本院提出上
    訴。
中    華    民    國    98    年    9     月    25    日
                  刑事第九庭  法  官  蘇琬能
以上正本證明與原本無異。
如不服本判決應於收受判決後10日內向本院提出上訴書狀，並應
敘述具體理由。其未敘述上訴理由者，應於上訴期間屆滿後20日
內向本院補提理由書 (均須按他造當事人之人數附繕本)「 切勿
逕送上級法院」。
                              書記官  何伊羚
中    華    民    國    98    年    9     月    25    日
附錄本案論罪科刑法條：
中華民國刑法第210條（偽造變造私文書罪）
偽造、變造私文書，足以生損害於公眾或他人者，處5 年以下有
期徒刑。
中華民國刑法第216條（行使偽造變造或登載不實之文書罪）
行使第 210 條至第 215 條之文書者，依偽造、變造文書或登載
不實事項或使登載不實事項之規定處斷。
中華民國刑法第268條（圖利供給賭場或聚眾賭博罪）
意圖營利，供給賭博場所或聚眾賭博者，處三年以下有期徒刑，
得併科三千元以下罰金。
附表一：當場賭博之器具
┌──┬──────────┬────┬───────┐
│編號│物品名稱            │數  量  │所有人        │
│    │                    │        │              │
├──┼──────────┼────┼───────┤
│1   │筒花麻將牌          │  2 副  │郭振良        │
├──┼──────────┼────┼───────┤
│2   │牌尺                │  2 支  │郭振良        │
├──┼──────────┼────┼───────┤
│3   │骰子                │  1 包  │郭振良        │
├──┼──────────┼────┼───────┤
│4   │撲克牌              │  13張  │郭振良        │
└──┴──────────┴────┴───────┘
附表二：在賭檯及兌換籌碼處之財物
┌───────────┬──────┬───────┐
│物品名稱              │   數  量   │所有人        │
│                      │            │              │
├───────────┼──────┼───────┤
│賭資                  │  159,000元 │郭振良        │
└───────────┴──────┴───────┘
附表三：供犯罪所用之物
┌──┬──────────┬────┬───────┐
│編號│物品名稱            │數  量  │所有人        │
│    │                    │        │              │
├──┼──────────┼────┼───────┤
│1   │無線電對講機        │  3 支  │郭振良        │
├──┼──────────┼────┼───────┤
│2   │帳單                │  1 張  │郭振良        │
├──┼──────────┼────┼───────┤
│3   │帳冊                │  2 本  │郭振良        │
└──┴──────────┴────┴───────┘
附表四：
┌──┬────────┬──────┬───────┐
│編號│文件名稱        │欄位        │偽造之署名、指│
│    │                │            │印數目        │
├──┼────────┼──────┼───────┤
│1   │桃園縣政府警察局│「同意人簽名│偽造「李書宇」│
│    │犯罪嫌疑人同意  │」欄        │之署名及指印各│
│    │搜索一覽表      │            │1枚           │
├──┼────────┼──────┼───────┤
│2   │桃園縣政府警察局│「所有人/ 持│偽造「李書宇」│
│    │扣押物品目錄表  │有人/ 保管人│之署名及指印各│
│    │                │」欄        │1枚           │
├──┼────────┼──────┼───────┤
│3   │權利告知書      │「被告知人」│偽造「李書宇」│
│    │                │欄          │之署名及指印各│
│    │                │            │1 枚          │
├──┼────────┼──────┼───────┤
│4   │逕行拘提通知書（│「被通知人簽│偽造「李書宇」│
│    │被通知人李書宇）│名按捺」欄  │之署名及指印各│
│    │                │            │1枚           │
├──┼────────┼──────┼───────┤
│5   │逕行拘提通知書  │「被通知人簽│偽造「李書宇」│
│    │（被通知人李金燕│名按捺」欄  │之署名及指印各│
│    │）              │            │1枚           │
├──┼────────┼──────┼───────┤
│6   │桃園縣政府警察  │「應告知事項│偽造「李書宇」│
│    │局刑事警察大隊  │受詢問人」欄│之署名2 枚及指│
│    │95年2 月19日調  │、「受詢問人│印8 枚        │
│    │查筆錄          │」欄、騎縫處│              │
├──┼────────┼──────┼───────┤
│7   │口卡片          │空白處      │偽造「李書宇」│
│    │                │            │之署名及指印各│
│    │                │            │1枚           │
├──┼────────┼──────┼───────┤
│8   │指紋卡片        │各指紋欄位  │偽造「李書宇」│
│    │                │            │指印24枚（含掌│
│    │                │            │印2）         │
├──┼────────┼──────┼───────┤
│9   │臺灣桃園地方法  │「受訊問人」│偽造「李書宇」│
│    │院檢察署95年2   │欄          │之署名1枚     │
│    │月19日訊問筆錄  │            │              │
├──┼────────┼──────┼───────┤
│10  │證人結文        │「證人」欄  │偽造「李書宇」│
│    │                │            │之署名1枚     │
├──┼────────┴──────┴───────┤
│合計│偽造「李書宇」署名10枚、指印38枚              │
└──┴───────────────────────┘


司法院資訊處製作；財團法人民間司法改革基金會備份。
